臺灣彰化地方法院刑事判決　　　　　　　　94年度易字第46號
公　訴　人　臺灣彰化地方法院檢察署檢察官
被　　　告　甲○○
　　　　　　　　　　號
上列被告因贓物案件，經檢察官提起公訴（九十三年度偵字第二
五五０號），本院改依簡式審判程序判決如下：
    主  文
甲○○收受贓物，累犯，處有期徒刑伍月，如易科罰金，以佰
元折算壹日。
    事  實
一、甲○○前因違反麻醉藥品管理條例案件，經臺灣高等法院臺
    中分院以八十五年度上易字第二三四八號判決判處有期徒刑
    七月確定；又因竊盜案件，經本院以八十六年度易字第一四
    七四號判決判處有期徒刑四月確定；復因違反麻醉藥品管理
    條例案件，經本院以八十六年度訴字第四六八號判決判處有
    期徒刑七月確定；再因偽造有價證券案件，經本院以八十六
    年度訴字第六九二號判決判處有期徒刑三年二月確定，後三
    罪嗣經本院裁定應執行有期徒刑三年十月確定，再與首揭臺
    灣高等法院臺中分院八十五年度上易字第二三四八號判決所
    處有期徒刑七月刑期接續執行，於民國八十七年十二月一日
    假釋出監，本應至九十年七月十三日假釋期間始行屆滿。惟
    其於假釋期內另因轉讓第二級毒品案件，經本院以九十年度
    訴字第七００號判決判處有期徒刑八月確定，上開假釋亦遭
    撤銷，所餘殘刑有期徒刑二年七月十二日再與前揭有期徒刑
    八月刑期接續執行，於九十二年十月十五日在監縮刑期滿執
    行完畢。詎仍不知悔改，於九十三年三月二十八日上午六時
    許，在彰化縣埔鹽鄉○○村○○路○段三六八巷十二之十一
    號友人丙○○住處，明知乙○○（未經起訴）交其使用之車
    牌號碼２Ｒ－４１７９號自用小客車，係乙○○於九十三年
    三月下旬某日在彰化縣彰化市○○路某便利商店前所竊得，
    屬他人財產犯罪所得之贓物（該車價值據車主丁○○稱約為
    新臺幣四十三萬元），竟因欠缺交通工具代步外出，遂基於
    收受贓物之犯意，而當場予以收受使用而駛離該處。嗣於九
    十三年三月二十八日下午二時五分許，甲○○駕駛上開贓車
    搭載不知情之謝依霖、葉靜賢、吳鴻鳴等友人，行經彰化縣
    彰化市○○路○段二巷前時為警查獲，始為警查悉上情。
二、案經丁○○訴由彰化縣警察局彰化分局報請臺灣彰化地方法
    院檢察署檢察官偵查起訴。
    理  由
一、本件被告甲○○於準備程序中，先就上開犯罪事實為有罪之
    陳述，且所犯係死刑、無期徒刑、最輕本刑為三年以上有期
    徒刑以外之罪，經本院合議庭依刑事訴訟法第二百七十三條
    之一第一項之規定，裁定由法官一人獨任進行簡式審判程序
    ，先此敘明。
二、上開事實，業據被告甲○○於本院審理時坦承不諱，而被告
    收受使用之該部車號２Ｒ－４１７９號自用小客車，係乙○○於九十三年三月下旬某日在彰化縣彰化市○○路某便利商
    店前所竊得，且於被告收受該車使用之際，乙○○亦當場告
    知上開自小客車確屬贓車等情，亦經證人乙○○於本院審理
    時結證甚明，核與告訴人丁○○於警詢時指陳車輛遭竊事實
    大致相符，並有車輛尋獲電腦輸入單、查詢車輛認可資料、
    贓物認領保管單各一份、照片三張附卷可稽，堪認被告確有
    贓物之認識，其前揭所為自白應屬實情。本案事證已臻明確
    ，被告犯行至堪認定。
三、核被告甲○○收受他人失竊之贓車供己使用，所為係犯刑法
    第三百四十九條第一項之收受贓物罪。查被告前因違反麻醉
    藥品管理條例案件，經臺灣高等法院臺中分院以八十五年度
    上易字第二三四八號判決判處有期徒刑七月確定；又因竊盜
    案件，經本院以八十六年度易字第一四七四號判決判處有期
    徒刑四月確定；復因違反麻醉藥品管理條例案件，經本院以
    八十六年度訴字第四六八號判決判處有期徒刑七月確定；再
    因偽造有價證券案件，經本院以八十六年度訴字第六九二號
    判決判處有期徒刑三年二月確定，後三罪嗣經本院裁定應執
    行有期徒刑三年十月確定，再與首揭臺灣高等法院臺中分院
    八十五年度上易字第二三四八號判決所處有期徒刑七月刑期
    接續執行，於八十七年十二月一日假釋出監，本應至九十年
    七月十三日假釋期間始行屆滿。惟其於假釋期內另因轉讓第
    二級毒品案件，經本院以九十年度訴字第七００號判決判處
    有期徒刑八月確定，上開假釋亦遭撤銷，所餘殘刑有期徒刑
    二年七月十二日再與前揭有期徒刑八月刑期接續執行，於九
    十二年十月十五日在監縮刑期滿執行完畢，有刑案資料查註
    紀錄表及臺灣高等法院被告全國前案紀錄表在卷可按，其受
    有期徒刑之執行完畢，五年內再犯本件法定本刑有期徒刑以
    上之罪，為累犯，應依法加重其刑。爰審酌被告曾於警詢及
    偵查中否認犯罪，直至本院審理時始坦承犯行，犯後態度非
    無可議，並參以被告犯罪動機、目的、手段、收受贓物行為
    造成原所有人追贓困難、被告犯罪所生危害、具有國中肄業
    學歷之智識程度等一切情狀，量處如主文所示之刑，併諭知
    易科罰金之折算標準，以示懲儆。
四、至證人乙○○涉及竊盜犯行部分，另由本院移請檢察機關依
    法偵辦，附此敘明。
據上論斷，應依刑事訴訟法第二百七十三條之一第一項、第二百
九十九條第一項前段，刑法第三百四十九條第一項、第四十七條
、第四十一條第一項前段，罰金罰鍰提高標準條例第一條前段、
第二條，判決如主文。
本案經檢察官郭緯中到庭執行職務。
中　　華　　民　　國　　94　　年　　6 　　月　　30　　日
                  臺灣彰化地方法院刑事第三庭
                                法  官  高文崇
以上正本證明與原本無異。
如不服本判決，應於判決送達後10日內，向本院提出上訴狀（須
附繕本）。
告訴人或被害人對於判決如有不服具備理由請求檢察官上訴者，
其上訴期間之計算係以檢察官收受判決正本之日期為準。
中　　華　　民　　國　　94　　年　　7 　　月　　7 　　日
                                書記官  謝志鑫
附錄本案論罪科刑法條：
中華民國刑法第349條第1項：
收受贓物者，處三年以下有期徒刑、拘役或五百元以下罰金。
搬運、寄藏、故買贓物或為牙保者，處五年以下有期徒刑、拘役
或科或併科一千元以下罰金。
